【裁判字號】    92,抗,422
【裁判日期】    920619
【裁判案由】    聲請回復原狀等
【裁判全文】
臺灣高等法院臺中分院刑事裁定                      九十二年度抗字第四二二號
    抗  告  人
    即  被  告  甲○○
    選任辯護人  陳慶諭律師
右列抗告人即被告因過失致死案件聲請回復原狀，不服臺灣彰化地方法院中華民國九
十二年四月七日裁定（九十二年度聲字第四四六號），提起抗告，本院裁定如左：
      主  文
抗告駁回。
      理  由
一、本件抗告人即被告甲○○抗告意旨略以：被告之母李秀鑾因與被告之父感情不睦
    ，長期以來皆未與被告及其父居住於高雄縣仁武鄉竹後村竹門巷一０六之五號戶
    籍地，且被告早已結婚並育有二子，與其妻、子女早已未與父母同住，更無與其
    母以永久繼續共同生活為目的而同居一家之事實，其母且於民國八十七年六月六
    日遷離原戶籍至高雄縣仁武鄉竹後村竹門巷一０六之四號李中興戶籍內，被告與
    其母確非共同生活戶，亦無同財共居之事實，原審法院將判決送達被告戶籍地，
    由被告之母代收，並非合法。又原審法院第一次送達判決時，被告因肇事後已搬
    離原陳報之住址，又因罹患重度精神異常疾病，四處遊蕩，常有自傷及自殺行為
    而遭人送至精神療養院住院治療，且經多次轉診，家人遍尋不知行蹤，無從轉交
    判決予被告，故被告確非因本人之過失而遲誤上訴期間，原審法院駁回被告聲請
    回復原狀及上訴，顯有違誤云云。
二、經查本件抗告人即被告甲○○因過失致死案件，經臺灣彰化地方法院檢察署檢察
    官起訴後，於原審法院審理期間，均按被告陳明之居所即彰化市○○街一五四巷
    二號六樓送達審理傳票，而由被告居所僱用之大樓管理員代收，被告亦均如期於
    審理期日到庭，並陳明該居所為其現住處無訛，有原審法院九十一年度交訴字第
    二七號卷影本可稽，足徵被告迄該案審理終結時，確均係以該址為居所，抗告意
    旨稱其於肇事後即已搬離原陳報住址，顯然不實。嗣該案件經原審法院於九十一
    年八月一日判處被告有期徒刑一年四月，並於九十一年九月十六日按被告於審判
    期日所陳住址即彰化市○○街一五四巷二號六樓送達，經該大樓僱用之管理員邱
    溪村代為收受，此有前開案卷影本之送達證書可按。按之判決等文書之應受送達
    人如被告等，為接受文書之送達，已將其住居所或事務所向法院陳明者，如法院
    將文書送達於該住、居所或事務所不獲會晤其本人，而由其有辨別事理能力之受
    僱人代為收受，依刑事訴訟法第五十五條第一項上段及同法第六十二條準用民事
    訴訟法第一百三十七條規定，自已發生合法送達之效力。則上開判決正本依此方
    式為送達時，即已生送達之效力，被告之上訴期間自九十一年九月十七日起算，
    加計在途期間二日，至同年月二十八日即已屆滿。抗告人雖以未曾收受判決正本
    ，主張非因過失而遲誤上訴期間，惟抗告人之住居所僱用之大樓管理員收受該等
    訴訟文書之效力，既與送達抗告人本人相同，自不因該受僱人事後有無將該判決
    正本轉交而異其結果。至抗告人雖提出診斷書及淨心康復之家居住證明書，以證
    明其確有因精神疾病住院治療之情事，然觀之前開診斷書及居住證明書內容，均
    係記載九十一年十一月一日以後之事，斯時早已逾本件上訴期間，並不能證明抗
    告人於前開送達判決時之現狀，即不能證明抗告人有何因過失遲誤上訴期間之情
    事。故本件抗告人於原審提出本件聲請回復原狀，即屬無理由，且抗告人又係遲
    至九十二年三月十日始一併補提起本件上訴，亦應認為已逾法定期間，其上訴顯
    不合法律上之程式，原審法院因而裁定予以駁回，核無不合。抗告意旨仍執陳詞
    ，指摘原裁定不當，並無理由，應予駁回。
據上論斷，應依刑事訴訟法第四百十二條，裁定如主文。
中      華      民      國    九十二    年      六      月     十九     日
                                   臺灣高等法院臺中分院刑事第六庭
                                         審判長法  官  李  文  雄
                                               法  官  陳  嘉  雄
                                               法  官  邱  顯  祥
右正本證明與原本無異。
如不服本裁定，應於裁定送達後五日內向本院提出再抗告狀。
                                               書記官  陳  桂  芬
中      華      民      國    九十二     年      六       月    二十    日
                                                                        Ｆ


司法院資訊處製作；財團法人民間司法改革基金會備份。
